【裁判字號】    89,訴,60
【裁判日期】    890229
【裁判案由】    強盜等
【裁判全文】
臺灣桃園地方法院刑事判決八十九年度訴字第六號
    公  訴  人  臺灣桃園地方法院檢察署檢察官
    被      告  乙○○
右列被告因強盜等案件，經檢察官提起公訴（八十八年度偵字第一四三七一號；一七
一五六號），本院判決如左：
        主  文
乙○○連續收受贓物，處罰金參仟元，如易服勞役，以參佰元折算壹日。
        事  實
一、乙○○明知丙○○（另結）拾獲持有之○九三九─四○六九三○號內附易付卡之
    行動電話，係來源不明之贓物（陳正芳所有於八十八年五月九日二時二十五分，
    在桃園縣大溪鎮中正公園正門遭不詳姓名之人搶奪後，丟置於上開公園大門附近
    ，於同日上午五時許為丙○○拾獲並侵占入己。），竟基於概括之犯意自八十八
    年五月九日起，先後向丙○○借來撥打使用，前後共計五次，又於同年月二十一
    日下午六時許，在上開公園八角亭，自丙○○處受贈收受上開行動電話。
二、案經桃園縣警察局大溪分局報告臺灣桃園地方法院檢察署檢察官偵查起訴。
        理  由
一、訊據被告乙○○對於右揭時地向同案被告丙○○借用行動電話，曾其後並受贈取
    得該行動電話之事實固直承不諱，惟否認有任何犯行，辯稱：伊並不知該只行動
    電話係丙○○拾得之他人物品云云。惟查：○九三九─四○六九三○號內附易付
    卡之行動電話，係陳正芳所有於八十八年五月九日二時二十五分，在桃園縣大溪
    鎮中正公園正門遭不詳姓名之人搶奪之情，業據證人即陳正芳之母甲○○於警訊
    時證述綦詳，並有贓物領據一紙附卷可稽。足見上開行動電話卻確係他人遭搶之
    贓物無訛。又查：丙○○曾告知被告上開行動電話係伊拾獲之情，亦據同案被告
    丙○○於本院審理時供陳在卷，被告否認知贓顯係飾卸之詞，洵不足採，事證已
    明，其右開收受贓物犯行，堪以認定。
二、核被告所為係犯刑法第三百四十九條第一項之收受贓物罪。被告先後多次犯行，
    時間緊接，犯罪構成要件相同，顯係基於概括犯意為之，為連續犯，以一罪論，
    應依法加重其刑。爰審酌被告犯罪之動機、目的、手段，犯罪時所受之刺激及其
    品性、生活狀況、智識程度、犯罪所得利益不多，事後已將贓物交出返還被害人
    ，及犯罪後態度等一切情狀，量處如主文所示之刑，並諭知易服勞役之折算標準
    。
據上論斷，應依刑事訴訟法第二百九十九條第一項前段、刑法第五十六條、第三百四
十九條第一項、第四十二條第二項、罰金罰鍰提高標準條例第一條前段、第二條，判
決如主文。
本案經檢察官翁佩嫻到庭執行職務。
中      華      民      國      八十九    年    二    月    二十九  日
                                臺灣桃園地方法院刑事第二庭
                                      法  官  江  振  義
右正本證明與原本無異。
如不服本判決，應於判決送達後十日內向本院提出上訴狀( 應附繕本 )，上訴於
臺灣高等法院。
                                      書記官  李  劍  龍
中        華        民        國   八十九   年   三   月    二    日
附論罪科刑依據之法條：
刑法第三百四十九條第一項：
收受贓物者，處三年以下有期徒刑、拘役或五百元以下罰金。


司法院資訊處製作；財團法人民間司法改革基金會備份。
